it: Funzionalità degli apparecchi acustici: Digital; Microfono direzionale; Discreto; Soppressione del feedback; Programmabile; Batteria ricaricabile; Batteria standard; Telecoil; Altro
en: Hearing aid features: Digital; Directional microphone; Discreet; Feedback suppression; Programmable; Rechargeable battery; Standard battery; Telecoil; Other
el: Χαρακτηριστικά ακουστικών βαρηκοΐας: Ψηφιακός; Κατευθυντικό μικρόφωνο; Διακριτικό; Καταστολή ανατροφοδότησης; Προγραμματιζόμενος; Επαναφορτιζόμενη μπαταρία; Τυπική μπαταρία; Πηνίο επαγωγής; Άλλο
bg-BG: Характеристики на слуховия апарат: Цифров; Насочен микрофон; Дискретен; Потискане на обратната връзка; Програмируем; Акумулаторна батерия; Стандартна батерия; Телебобина; Други
es: Características del audífono: Digital; Micrófono direccional; Discreto; Supresión de retroalimentación; Programable; Batería recargable; Batería estándar; Bobina de inducción; Otros
zh-TW: 助聽器功能: 數位; 定向麥克風; 樸素; 回饋抑制; 程式輔助; 可充電電池; 標準電池; 電傳線圈; 其他
ko: 보청기 기능: 디지털; 지향성 마이크; 신중한; 피드백 억제; 프로그래밍 가능; 충전식 배터리; 표준 배터리; 텔레코일; 기타
de: Eigenschaften des Hörgeräts: Digital; Richtmikrofon; Diskret; Rückkopplungssperre; Programmierbar; Wiederaufladbare Batterie; Standardbatterie; Telefonspule; Sonstiges
tr: İşitme cihazı özellikleri: Dijital; Yöneltmeli mikrofon; Gizli; Geri bildirim bastırma; Programlanabilir; Şarj edilebilir pil; Standart pil; T-coil; Diğer
pt-BR: Características do aparelho auditivo: Digital; Microfone direcional; Discreto; Supressão de feedback; Programável; Bateria recarregável; Bateria padrão; Bobina telefônica; Outro
cs: Vlastnosti naslouchátka: Digitální; Směrový mikrofon; Diskrétní; Potlačení zpětné vazby; Programovatelné; Dobíjecí baterie; Standardní baterie; Telecívka; Jiné
sv: Detaljer för hörselhjälpmedel: Digital; Riktningsmikrofon; Diskret; Undertryckande av återkoppling; Programmerbar; Laddningsbart batteri; Standardbatteri; Telespole; Övrigt
lt-LT: Klausos aparato ypatybės: Skaitmeninė; Kryptinis mikrofonas; Diskretiškas; Aido slopinimas; Programuojamas; Įkraunama baterija; Standartinė baterija; „Telecoil“ vielinis; Kita
pt-PT: Características de aparelho auditivo: Digital; Microfone direcional; Discreto; Supressão de feedback; Programável; Bateria recarregável; Bateria padrão; Telebobina; Outro
hu: Hallókészülék jellemzői: Digitális; Irányított mikrofon; Diszkrét; Gerjedésgátlás; Programozható; Újratölthető akkumulátor; Normál akkumulátor; Telecoil; Egyéb
ru: Характеристики слухового аппарата: Цифровой; Направленный микрофон; Дискретный; Подавление обратной связи; Программируемый; Перезаряжаемый аккумулятор; Стандартная батарея; Телекатушка; Другое
pl: Charakterystyka aparatu słuchowego: Cyfrowe; Mikrofon kierunkowy; Dyskretny; Tłumienie sprzężenia zwrotnego; Programowalny; Akumulator; Bateria standardowa; Cewka indukcyjna; Inne
hr-HR: Značajke slušnih pomagala: Digitalni; Usmjereni mikrofon; Diskretan; Suzbijanje odzvanjanja; Programabilan; Punjiva baterija; Standardna baterija; Telekoil; Ostalo
ja: 補聴器の機能: デジタル; 指向性マイク; 目立たない; フィードバック抑制; プログラム可能; 充電式バッテリー; 標準バッテリー; テレコイル; その他
zh-CN: 助听器特点: 数字化; 定向传声器; 小巧隐蔽; 反馈抑制; 可编程; 可充电电池; 标准电池; 拾音线圈; 其他
sk-SK: Funkcie načúvacej pomôcky: Digitálny; Smerový mikrofón; Diskrétny; Potlačenie spätnej väzby; Programovateľný; Nabíjateľná batéria; Štandardná batéria; Telefónna cievka; Iné
ro-RO: Caracteristici aparat auditiv: Digital; Microfon direcțional; Discret; Suprimarea feedbackului; Programabil; Baterie reîncărcabilă; Baterie standard; Bobină de inducție electromagnetică; Altele
fr: Caractéristiques de l’aide auditive: Numérique; Microphone directionnel; Discret; Suppression des commentaires; Programmable; Batterie rechargeable; Pile standard; Bobine; Autre
nl: Kenmerken hoortoestel: Digitaal; Richtmicrofoon; Onopvallend; Terugkoppelingsonderdrukking; Programmeerbaar; Oplaadbare batterij; Standaard batterij; Ringleiding; Andere
sl-SI: Lastnosti slušnega aparata: Digitalno; Usmerjeni mikrofon; Diskretno; Samodejno zatiranje povratnih informacij; Programabilno; Polnilna baterija; Standardna baterija; Telekoil; Drugo
fi: Kuulolaitteiden ominaisuudet: Digitaalinen; Suunnattu mikrofoni; Hienotunteinen; Palautteen esto; Ohjelmoitava; Uudelleenladattava akku; Vakioakku; Puhelinkela; Muu
da: Funktioner for høreapparat: Digital; Retningsbestemt mikrofon; Diskret; Undertrykkelse af feedback; Programmerbar; Genopladeligt batteri; Standardbatteri; Telespole; Andet
th: คุณลักษณะของเครื่องช่วยฟัง: ดิจิทัล; ไมโครโฟนรับเสียงตามทิศทาง; แบบเรียบไปกับเสื้อ; ระบบป้องกันเสียงหวีด; ตั้งโปรแกรมได้; แบตเตอรี่แบบชาร์จใหม่ได้; แบตเตอรี่มาตรฐาน; เทเลคอยล์; อื่นๆ
vi: Tính năng trợ thính: Kỹ thuật số; Micrô định hướng; Kín đáo; Chống hú phản hồi; Có thể lập trình; Pin sạc; Pin tiêu chuẩn; Telecoil; Khác
nb: Høreapparatfunksjoner: Digital; Retningsbasert mikrofon; Diskret; Tilbakemeldingsreduksjon; Programmerbar; Oppladbart batteri; Standard batteri; Telespole; Annet